臺灣高等法院刑事附帶民事訴訟判決　　　　　　　　九十一年度附民字第二五七號
　　原　　　告　乙○○
　　被　　　告　甲○○
右列被告因傷害案件（九十一年度上易字第二四一二號），經原告提起附帶民事訴訟
，請求損害賠償，本院判決如左：
    主   文
被告應給付原告新臺幣捌仟伍佰元，及自民國九十一年九月十三日起至清償日止，按
年息百分之五計算之利息。
原告其餘之訴駁回。
原告假執行之聲請駁回。
   事    實
甲、原告方面：
一、聲明：(一)被告應給付原告新臺幣（下同）四十二萬元，及自起訴狀繕本送達（九
    十一年九月十二日）被告翌日起至清償日止，按年息百分之五之計算利息。(二)願
    供擔保請准宣告假執行。
二、陳述：
  （一）、被告侵權行為之事實引用刑事判決書所載被告之犯罪事實（如附件）之記
        載。
  （二）、查被告對於原告之傷害行為，致原告就醫，因而支出醫藥費用共計三千六
          百六十元。又原告係在貿易公司上班，每月薪資四萬元（實際每月工作天
          為二十二日，日薪一千八百十八元），依公司規定，請事假扣全薪，請病
          假扣半薪；原告因被告之傷害行為，因此向公司請病假四日至醫院醫療與
          複診，致損失薪資三千六百三十六元；並請休假三天在家療養，損失薪資
          所得五千四百五十四元；另原告因被告之傷害行為至法院出庭應訊，向公
          司請事假共計七個半天，致損失薪資六千三百六十三元；合計共損失薪資
          一萬五千四百五十三元。又原告因被告之傷害行為，使原告精神上受痛苦
          ，故請求精神上損害賠償四十萬元。爰求為命被告賠償損害共計四十二萬
          元及自本件附帶民事訴訟狀繕本送達（九十一年九月十二日）被告翌日起
          至清償日止，按年息百分之五之計算利息。
三、證據：提出（一）、順新救護車收費簽收單一紙（二）、醫療費用收據二張（三
    ）、醫療費用明細收據三張（以上均為影本，屬原告乙○○名義）（四）、楊金
    枝名義之醫療費用明細收據影本二張。
乙、被告方面：
一、聲明：（一）、原告之訴及假執行之聲請均駁回。
二、陳述：（一）、否認原告所指傷害之侵權行為事實。理由引用刑事判決書所載其
    否認犯罪事實之理由。（二）、被告本身亦為被害人。
   理    由
一、查原告主張為被告毆打致鼻骨骨折與眼部受傷等之事實，業經本院刑事判決（如
    附件）明確認定在案，則原告主張被告對其有傷害之侵權行為事實，自堪信為實
    在；被告否認有傷害之事實，自不足採。
二、按因故意或過失，不法侵害他人之權利者，負損害賠償責任，民法第一百八十四
    條前段定有明文；又不法侵害他人之身體、健康、名譽、自由、信用、隱私、貞
    操或不法侵害他人人格法益而情節重大者，被害人雖非財產上之損害，亦得請求
    賠償相當之金額，同法第一百九十五條第一項前段亦定有明文。經查依原告支出
    之救護車資一千五百元部分和醫療費用部分各為七百元和四百三十元與實付金額
    二百五十元（包括掛號費一百元與部分負擔一百五十元，實付金額二百五十元）
    及六百二十元（包括掛號費二百元與定額自付四百二十元）等情，均屬因被告之
    侵權行為所致，且屬醫療上之所必要之支出費用，有上開救護車收費簽收單一張
    與上開醫療費用收據及醫療費用明細收據各二張在卷可證，故原告本於侵權行為
    之法律關係，請求被告賠償上開醫療上之所必要支出費用之財產上損害三千五百
    元部分核屬有據，自應准許。另查原告主張其於受傷當時係於台北市特力股份有
    限公司服務，固據其提出該公司休假證明書影本一紙為證；惟原告主張其每月薪
    資所得四萬元（實際每月工作天為二十二日，日薪一千八百十八元）部分，原告
    並未舉證證明；且原告主張該紙休假證明書所列之事假九十年十一月六日、十二
    月十一日；九十一年一月十五日、二月八日、五月二日、五月二十三日及九月十
    二日等期日係為本件侵權行為而出庭應訊云云，然本件刑事案件中被告與原告係
    互毆，並且互控對方傷害，而互為刑事案件之被告，均詳如附件之刑事判決內容
    ，故原告因此請事假出庭應訊，其因請假而損失之薪資，尚難認係被告之侵權行
    為所致之結果；再原告主張其於九十年七月二十三日、二十四日及二十五日請休
    假，惟請休假原屬原告之權利，尚難認定原告因請休假有何薪資損失；況亦不能
    證明該三天之休假與被告之侵權行為有何必然之因果關連。末者原告雖主張其於
    九十年七月十九日、二十日與十月四日及十二月六日請病假四日致減少其薪資損
    失，經查就上開九十年七月十九日部分，依原告所舉九十年七月十九日醫療費用
    明細收據單上記載被告於該日僅請領證書，並無其他診療之記錄；另九十年七月
    二十日病假部分，依原告提出之該財團法人天主教耕莘醫院醫療費用單之記載，
    看診時間則是七月二十日晚間，均難認定原告因被告之侵權行為而當日請病假致
    有薪資損失；此外原告主張其於九十年十月四日及十二月六日請病假部分亦未見
    原告提出證明，故原告主張其因被告之侵權行為向公司請病假四日至醫院醫療與
    複診，致損失薪資三千六百三十六元部分，均無證據以實其說而未可採。綜上所
    述，原告主張其請病假四日和請休假三天及請事假七個半天均與本件被告之侵權
    行為有關，應由被告賠償薪資所得一萬五千四百五十三元部分，自不准許，應予
    駁回。另原告提出因受傷支出之證書費一百六十元之醫療費用明細收據一張部分
    ，因並非係受被告侵權行為所必要支出之財產上損害，故該部分不得請求損害賠
    償（最高法院六十六年六月十一日，六十六年度第五次民庭庭推總會決議參照）
    ，亦應予駁回。又原告另提出之前開第三人楊金枝名義之醫療費用明細收據影本
    二張，因該楊金枝並非本件原告，故原告就其提出之前述楊金枝名義之醫療費用
    明細收據影本二張，本於侵權行為之法律關係，請求被告賠償，自不准許。
三、原告主張因被告之傷害行為，使其精神上受有痛苦部分，依民法第一百九十五條
    第一項前段，請求被告賠償精神上之損害，固屬有據。爰審酌兩造之身分地位（
    原告在貿易公司上班，被告從事演藝工作）、教育程度（原告係大學畢業，被告
    係世新畢業）、本件互毆肇事起因，雙方均應負責，和雙方加害之程度與雙方互
    毆均有受傷及原告所受痛苦等情狀，認為原告請求被告賠償上開償精神上之損害
    賠償慰藉金部分，以五千元部分為適當，超過部分即屬無據，不應准許。從而本
    件原告本於侵權行為之法律關係，請求被告賠償財產上之損害與非財產上之損害
    精神慰藉金，於八千五百元範圍內，並自起訴狀繕本送達（九十一年九月十二日
    ）被告之翌日起至清償日止，按年息百分之五之計算利息，核屬有據，自應准許
    ；其餘超過部分之請求，並無理由，應予駁回。
四、本件上訴所得受之利益不逾新台幣一百萬元，依民事訴訟法第四百六十六條第一
    項規定，不得上訴；且本件原告獲勝訴部分之判決，既依法不得上訴，本判決即
    有執行力，故原告聲請願供擔保聲請宣告假執行部分，自無必要，應予駁回。
五、又本件刑事附帶民事訴訟判決，係採無償制，兩造自無負擔訴訟費用之問題併此
    敘明。
據上論結，本件原告之訴，為一部有理由，一部無理由，並依刑事訴訟法第五百零二
條，判決如主文。
中      華      民      國    九十一    年      十      月     十七     日
                              臺灣高等法院刑事第二十三庭
                                  審判長法  官  黃  瑞  華
                                        法  官  宋      祺
                                        法  官  陳  坤  地
右正本證明與原本無異。
不得上訴。
                                        書記官  陳  建  邦
中      華      民      國    九十一    年     十一     月      五      日
